【裁判字號】    95,訴,3471
【裁判日期】    950530
【裁判案由】    清償借款
【裁判全文】
臺灣臺北地方法院民事判決              95年度訴字第3471號
原      告  台灣中小企業銀行股份有限公司
法定代理人  丁○○
訴訟代理人  乙○○
被      告  甲○○
            丙○○
上列當事人間清償借款事件，本院於民國95年5月22日言詞辯論
終結，判決如下：
    主  文
被告甲○○、丙○○應連帶給付原告新臺幣陸拾伍萬零伍佰玖拾
玖元，及自民國九十五年二月十二日起至清償日止，按年息百分
之七‧五二五計算之利息，暨自九十五年三月十二日起至清償之
日止，其逾期六個月以內者，按前開利率百分之十，逾期超過六
個月者，按前開利率百分之二十計算之違約金。
被告甲○○應給付原告新臺幣玖萬伍仟柒佰捌拾壹元，及自民國
九十五年一月十五日起至清償日止，按年息百分之十三‧六二五
計算之利息。
被告甲○○應給付原告新臺幣捌萬參仟玖佰陸拾伍元，及自民國
九十五年二月八日起至清償日止，按年息百分之十七計算之利息
，暨自九十五年二月八日起至清償之日止，延滯第二個月當月計
付逾期手續費新台幣參佰元，延滯第三個月以後，按月計付逾期
手續費新台幣陸佰元。
被告甲○○應給付原告新臺幣陸萬陸仟玖佰零伍元，及自民國九
十五年三月八日起至清償日止，按年息百分之十七計算之利息，
暨自九十五年三月八日起至清償之日止，延滯第一個月當月計付
逾期手續費新台幣壹佰元，延滯第二個月當月計付逾期手續費新
台幣參佰元，延滯第三個月以後，按月計付逾期手續費新台幣陸
佰元。
訴訟費用由被告甲○○、丙○○連帶負擔百分之七十二‧五，餘
由被告甲○○負擔。
    事實及理由
一、按當事人得以合意定第一審管轄法院。但以關於由一定法律
    關係而生之訴訟為限。前項合意，應以文書證之，民事訴訟
    法第24條定有明文。查兩造於授信約定書第12條合意以台灣
    台北地方法院為第一審管轄法院，是本院自有一審管轄權，
    合先敘明。
二、本件原告之法定代理人羅澤成於起訴後變更為丁○○，並具
    狀陳明承受訴訟，經核無不合，應予准許。
三、本件被告甲○○未於言詞辯論期日到場，核無民事訴訟法第
    386條所列各款情形，應依原告之聲請，由其一造辯論而為
    判決。
四、原告起訴主張：兩造借貸關係如下：
（一）被告甲○○於民國（下同）93年4月9日邀集被告丙○○為
      連帶保證人與原告簽訂微型企業創業貸款契約，約定借款
      總額新台幣（下同）100萬元，由被告甲○○按計劃之進
      度分別出具借據申請一次或分次撥付，動用期間自93年4
      月12日起至98年4月12日止，利息按郵政儲金一年期定儲
      存款利率加3%計算，並自政府不補貼利率時，改按原貸款
      利率加郵政儲金一年期定儲存款利率加3%（即年息7.525%
      ）計算，逾期清償者，逾期六個月以內者，按前開利率百
      分之十，逾期超過六個月者，按前開利率百分之二十計算
      之違約金，嗣被告甲○○於93年4月9日動用借款100萬元
      ，借款期間自93年4月12日起至98年4月12日止。
（二）被告甲○○於94年12月15日向原告借款98,000元，約定借
      款期間自94年12月15日起至97年12月15日止，利息依年息
      13.625%計算，逾期清償時，逾期六個月以內者，按前開
      利率百分之十，逾期超過六個月者，按前開利率百分之二
      十計算之違約金。
（三）被告甲○○於92年1月向原告申請國際信用卡（卡號：000
      0000000000000、0000000000000000）依約被告即得於特
      約商店記帳消費，且依信用卡約定條款第14條、第15條約
      定，被告應於次月繳款截止日前向原告清償，或以循環信
      用方式繳付最低應繳款項，循環利息以年息17%計算，逾
      期清償者，依信用卡約定條款第15條、第21條、第22條之
      約定，除喪失期限利益外，其延滯第1月者計收逾期手續
      費100元，延滯第2期計收逾期手續費300元，延滯第3期以
      上者，按月計收逾期手續費600元。
    詎被告甲○○自95年1月15日起即未依約還款，依授信約定
    書約定，債務視為全部到期，被告尚欠如聲明所示之金額迄
    未清償。為此爰依消費借貸及連帶保證之法律關係，提起
    本件訴訟。並聲明如主所示。
五、被告甲○○未於言詞辯論期日到場，亦未提出書狀作何聲明
    或陳述；另被告丙○○對原告主張之事實並不爭執，惟以伊
    僅為保證人，希望能分期清償等語，以資抗辯。並聲明：原
    告之訴駁回。
六、原告主張之事實，業據其提出個微型企業創業貸款契約書、
    借據、國際信用卡申請書及約定條款、電腦帳明細（均影本
    ）等件為證，核屬相符，並為被告丙○○所不爭執。另被告
    甲○○已於相當時期受合法之通知，而於言詞辯論期日不到
    場，亦未提出準備書狀爭執者，依民事訴訟法第280條第3項
    前段、第1項前段，視同自認，自應認原告之主張為為真實
    。
七、按（消費借貸之）借用人應於約定期限內，返還與借用物種
    類、品質、數量相同之物，未定返還期限者，借用人得隨時
    返還，貸與人亦得定一個月以上之相當期限，催告返還。民
    法第 478條定有明定。而遲延之債務，以支付金錢為標的者
    ，債權人得請求依法定利率計算之遲延利息。但約定利率較
    高者，仍從其約定利率。當事人得約定債務人不履行債務時
    ，應支付違約金，同法第233條第1項、第250條第1項亦分別
    定有明文。次按，稱保證者，謂當事人約定，一方於他方之
    債務人不履行債務時，由其代負履行責任之契約。又連帶債
    務之債權人，得對於債務人中之一人或數人或其全體，同時
    或先後請求全部或一部之給付。連帶債務未全部履行前，全
    體債務人仍負連帶責任，民法第739條、第273條分別定有明
    文。查被告甲○○既積欠原告如主文所示之款項迄未清償，
    依約自應就其欠款負清償之責。又被告丙○○既為被告甲○
    ○與原告間微型企業創業貸款契約書之連帶保證人，自應就
    被告甲○○因微型企業創業貸款契約書所生之欠款（即主文
    第一項之金額）負連帶清償之責。
八、從而，原告依消費借貸及連帶保證契約請求被告甲○○、丙
    ○○連帶給付如主第一項所示，並請求被告甲○○給付如主
    文第二項至第四項所示之金額，為有理由，應予准許。
九、本件原告之訴為有理由，依民事訴訟法第385條第1項前段、
    第85條第3項，判決如主文。
中    華    民    國    95    年    5     月    30    日
                  民事第三庭    法  官  林振芳
以上正本係照原本作成
如對本判決上訴須於判決送達後20日內向本院提出上訴狀
中    華    民    國    95    年    5     月    30    日
                                書記官  李淑芬


司法院資訊處製作；財團法人民間司法改革基金會備份。
